# 求助陈版主和各位坛友：应付税费没交造成同时确认资产和负债怎么处理？

提问人：hyp530 时间：2018-06-29 13:26:52
房地产行业预收房款之后有一个预缴各种流转税、土增税的义务。如果是刚好卡在 12 月份，有支付义务还未付时，有的公司就会确认应交税费和其他流动资产。这个地方就有点怪怪的，从负债的角度来说应该要确认负债，如果确认负债对方科目几乎只能做到其他流动资产。但是从资产角度来说，公司还没付钱呢，这样确认之后感觉想时资产和负债都虚增了。不知道各位大佬是怎么考虑这个问题的？

回答人：chenyiwei
这种情况，同时确认资产和负债还是比较合理的。因为缴纳税款已经成为企业的一项现时义务，且符合负债的定义和确认条件。与之相对应，可将未来会计上确认收入时可结转损益的预缴税费（虽然现在尚未实际预缴）确认为一项资产。两者不能抵销列报。